【裁判字號】    98,易,259
【裁判日期】    980923
【裁判案由】    竊盜
【裁判全文】
臺灣花蓮地方法院刑事判決               98年度易字第259號
公  訴  人  臺灣花蓮地方法院檢察署檢察官
被      告  甲○○
                    （另案於臺灣花蓮看守所觀察勒戒中）
            乙○○
                    （另案於臺灣花蓮監獄執行中）
上列被告因竊盜案件，經檢察官提起公訴（98年度偵字第3382號
），本院判決如下：
    主  文
甲○○共同攜帶兇器毀越安全設備於夜間侵入住宅竊盜，累犯，
處有期徒刑玖月。
乙○○共同攜帶兇器毀越安全設備於夜間侵入住宅竊盜，累犯，
處有期徒刑捌月。
    事  實
一、甲○○前於民國90、91、92年間因竊盜及違反槍砲彈藥刀械
    管制條例等案件，經本院分別判處有期徒刑1年、5月、1年3
    月確定，並執行前案殘刑4年4月又20日，嗣經裁定減刑並定
    其應執行刑為有期徒刑6年5月及9月確定，於97年6月5 日縮
    短刑期假釋出監交付保護管束，於97年10月2 日保護管束期
    滿執行完畢；乙○○前於95、96年間因施用毒品及竊盜案件
    ，經臺灣高等法院花蓮分院及本院分別判處有期徒刑7月、5
    月、2月、2月，並經裁定減刑及定其應執行有期徒刑8 月又
    15日確定，於97年10月26日縮刑期滿執行完畢。詎均仍不知
    悔改，共同基於意圖為自己不法所有之犯意聯絡，於98年 5
    月12日晚上10時許，持客觀上可為兇器使用之老虎鉗（未扣
    案）1 支，先由乙○○以老虎鉗破壞花蓮縣玉里鎮○○路○
    段87巷7弄9號之鐵窗並在外把風，再由甲○○以身體踰越窗
    戶之方式，侵入上址丙○○○之住處，竊取丙○○○所有之
    新臺幣（下同）14,200元、女用金戒指、觀世音菩薩玉墜、
    藍寶石戒指各1個、K金項鍊1條及玉手鐲2個。嗣經丙○○○
    發現住處遭竊而報警處理，始循線查悉上情。
二、案經花蓮縣警察局玉里分局報告臺灣花蓮地方法院檢察署檢
    察官偵查起訴。
 理  由
一、按被告以外之人於審判外之言詞或書面陳述，除法律有規定
    者外，不得作為證據。又被告以外之人於審判外之陳述，經
    當事人於審判程序同意作為證據，法院審酌該言詞陳述或書
    面陳述作成時之情況，認為適當者，亦得為證據。當事人、
    代理人或辯護人於法院調查證據時，知有第159條第1項不得
    為證據之情形，而未於言詞辯論終結前聲明異議者，視為有
    前項之同意，刑事訴訟法第159條第1項及第159條之5分別定
    有明文。查證人即被害人丙○○○於警詢時之陳述，雖不合
    刑事訴訟法第159條第1項得為證據之要件，惟公訴人、被告
    甲○○、乙○○2 人對於上開審判外之言詞陳述，均業於本
    院審理時表示無意見，且迄於本案言詞辯論終結前亦未再聲
    明異議，而本院審酌該等言詞陳述作成之情況，核無違法取
    證及證明力明顯過低之瑕疵，亦認為以之作為證據為適當，
    故依上開規定，證人丙○○○於警詢時之陳述具有證據能力
    。
二、上開犯罪事實，業據被告2 人於本院審理時均坦承不諱，並
    與證人丙○○○於警詢中證述之情節相符，此外並有指紋鑑
    驗書、刑事案件證物採驗紀錄表、現場測繪圖各1 份及蒐證
    照片7張附卷可稽，足徵被告2人自白與事實相符，本件事證
    明確，被告2人犯行堪以認定，應依法論科。
三、查老虎鉗為金屬製品，質硬且開口銳利，在客觀上足對人之
    身體、生命構成威脅，自為兇器之一種。鐵窗具有防閑之效
    用，為安全設備之一種。又被告2 人於夜間持老虎鉗破壞鐵
    窗而進入他人住宅內，自屬攜帶兇器毀越安全設備於夜間侵
    入住宅之行為。核被告2人所為，均係犯刑法第321條第1 項
    第1款、第2款、第3款之加重竊盜罪。被告2人間就上開竊盜
    犯行，有犯意聯絡及行為分擔，為共同正犯。被告2 人有事
    實欄所載之前科紀錄，有臺灣高等法院被告前案紀錄表2 份
    在卷可稽，被告2人於有期徒刑執行完畢後，5年內故意再犯
    本件有期徒刑以上之罪，均為累犯，均應依刑法第47條第 1
    項規定加重其刑。爰審酌被告2 人前科累累，素行不佳，被
    告古富峻與被害人為親戚、鄰居關係，竟與被告乙○○，進
    入被害人住宅內竊盜，所竊取物品之價值，犯後被告乙○○
    自始坦承犯行，被告甲○○初於警詢、偵查中否認，終於本
    院審理時坦承犯行等一切情形，就其2 人所犯之罪，分別量
    處如主文所示之刑。
據上論斷，應依刑事訴訟法第299條第1項前段，刑法第28條、第
321條第1項第1款、第2款、第3款、第47條第1項之規定，判決如
主文。
本案經檢察官吳毓靈到庭執行職務。
中    華    民    國    98    年    9     月    23    日
                  刑事第三庭    法  官  湯國杰
以上正本證明與原本無異。
如不服本判決應於收受送達後10日內向本院提出上訴書狀，並應
敘述具體理由。其未敘述上訴理由者，應於上訴期間屆滿後20日
內向本院補提理由書 (均須按他造當事人之人數附繕本)「 切勿
逕送上級法院」。告訴人或被害人如對於本判決不服者，應具備
理由請求檢察官上訴，其上訴期間之計算係以檢察官收受判決正
本之日期為準。
中    華    民    國    98    年    9     月    23    日
                                書記官
附錄本案論罪科刑法條全文：
中華民國刑法第321條
犯竊盜罪而有左列情形之一者，處6月以上、5年以下有期徒刑：
一、於夜間侵入住宅或有人居住之建築物、船艦或隱匿其內而犯
之者。
二、毀越門扇、牆垣或其他安全設備而犯之者。
三、攜帶兇器而犯之者。
四、結夥三人以上而犯之者。
五、乘火災、水災或其他災害之際而犯之者。
六、在車站或埠頭而犯之者。
前項之未遂犯罰之。


司法院資訊處製作；財團法人民間司法改革基金會備份。
